臺灣高等法院臺中分院刑事判決　　　　　　　　　　九十一年度上訴字第四六三號
　　上　訴　人
　　即　被　告　丁○○
　　選任辯護人　王揚銘
右上訴人因強盜案件，不服臺灣台中地方法院九十年度訴字第二二五四號中華民國九
十一年一月二十九日第一審判決（起訴案號：臺灣台中地方法院檢察署九十年度偵字
第一二五九三號），提起上訴，本院判決如左：
    主      文
原判決撤銷。
丁○○竊盜，因脫免逮捕，而當場施以強暴，累犯，處有期徒刑肆年。
    事      實
一、丁○○（起訴人誤繕為陳隆）前有過失傷害、違反麻醉藥品管理條例、傷害等
    前科紀錄，其中所犯傷害案件，經原審法院於民國八十八年間判處有期徒刑三月
    確定，於八十八年七月三十一日易科罰金執行完畢。詎其仍不知悔改，於九十年
    七月十四日十六時四十分許，偕同友人甲○○前往臺中市○區○○路一○五號「
    國勤通訊行」辦理門號時，因見店內服務人員己○○所有懸掛在手機配件展示區
    上之行動電話乙具（飛利浦牌９Ａ９、銀色、手機序號00000000000
    0000號、手機號碼○九五二三四ＸＸＸＸ號〈後四碼詳卷〉），外型好看甚
    覺喜歡，且見及店內服務人員均忙於工作，認有機可乘，竟意圖為自己不法之所
    有，逕動手竊取該支行動電話手機，得手後先偽裝觀看該行動電話手機，旋即放
    入左褲袋內並往店門口方向走去，為店內服務人員乙○○適時發現而轉告己○○
    ，並與己○○一同追出，欲向丁○○索回該行動電話手機，此時己○○行動電話
    鈴聲亦響起，丁○○見己○○伸手向其索取手機，猶假裝接聽其自己之行動電話
    手機，並撥開己○○之手，謊稱未拿走己○○之行動電話手機，隨即拔腿逃逸，
    乙○○、己○○及「國勤通訊」行負責人戊○○等人緊隨追討，追逐至臺中市○
    區○○街與大全街三十一巷（起訴書誤載為十三巷）口時，丁○○逃入大全街三
    十一巷內，因係無尾巷無路可逃又折返，將己○○所有行動電話手機丟擲在大全
    街與大全街三十一巷口之馬路上，之後往大全街三十一之三號方向繼續逃逸，戊○○隨後趕到在大全街三十一之三號騎樓欲逮捕丁○○時，丁○○為脫免逮捕，
    竟當場動手毆打戊○○之頭部（未成傷）施以強暴，致使戊○○所配戴之眼鏡掉
    落於地上，然終為戊○○與另一不知姓名之路人合力逮捕，並報警處理。
二、案經臺中市警察局第一分局報請臺灣臺中地方法院檢察署檢察官偵查起訴。
    理      由
一、訊據上訴人即被告丁○○對於伊與友人甲○○在右揭時間前往「國勤通訊行」欲
    辦理手機門號並將被害人己○○所有之行動電話手機放入伊左褲袋內即走出店門
    ，己○○伸手向伊索取手機時，伊將己○○之手撥開，後來戊○○過來，伊很害
    怕就離開，嗣並將手機丟在地上等情固均直承不諱，惟矢口否認有何準強盜之犯
    行，辯稱：當日伊陪甲○○至「國勤通訊行」辦理手機門號，伊看到手機配件區
    有一支手機看起來很不錯，即伸手將之取下，伊當時在講電話，本來是想講完電
    話之後，再問店內服務人員該支手機是否為店內展示之商品，此時伊邊講電話邊
    往門口走去，順手將該支手機放入口袋內，待伊踏出門口時，店內小姐邊喊搶劫
    邊跑出來，向伊索取手機，伊告訴該位小姐說等一下，該位小姐又再次向伊索取
    手機並說係在伊之左口袋內，即伸手要拿回，伊因認未拿走該位小姐之手機，就
    將她的手撥開，這時通訊行老闆很兇的衝過來，伊因害怕想趕快離開，走了二、
    三步猛然發現口袋裡有一支手機，就將該支手機放在地上，後來跑了十幾步就被
    抓到，伊並未動手毆打該通訊行之老闆戊○○云云。惟查：
  (一)右開事實，業據被害人己○○於警詢、偵查、原審迭次指稱以：當時嫌犯（即被
    告，下同）到店裡說要辦理門號，而伊手機掛在牆上配件區遭嫌犯竊走後，被乙○○發現，嫌犯就到店外故意裝在講手機，伊追出時剛好伊之手機在響，待準備
    上前搜尋伊之手機時，嫌犯拔腿就跑，伊與乙○○立即在後追捕嫌犯，伊老闆戊○○發現也加入圍捕，伊等三人合力圍捕，而在前開地點逮捕到嫌犯，並打電話
    由警方將嫌犯帶回派出所處理，伊當時發現手機遭嫌犯竊走後，就跟嫌犯說把手
    機還伊，嫌犯說他沒有竊取手機，正好伊手機在響，伊準備上前搜嫌犯口袋時，
    嫌犯馬上拔腿就跑；伊手機係自編鈴聲，所以可清楚認出是伊的手機；被告跑到
    大全街死巷底時，伊剛好到巷口，看到嫌犯將手機丟出來，並說他已經沒有拿了
    ，叫伊不能追他，他就沿著騎樓離開，伊仍要追他，老闆就來抓他，他就說要到
    店裡再談，老闆不從，他就揮手打老闆左眼，眼鏡因此掉落，伊趕快報警等語（
    詳見偵查卷第十三頁反面、十四頁正面、五六頁、五七頁、原審卷第三四頁）。
    證人乙○○於警詢、偵查、原審時亦證述稱：被告在現場看展示櫃內之手機，當
    時己○○之手機放置於展示櫃後方牆壁上，己○○當時在接聽電話與客人服務，
    當時伊看見被告把己○○之手機拿走，並放置於左口袋褲子內，慢慢走向門口，
    正好己○○之手機就在被告左褲子內口袋響起，當己○○之手機在被告之口袋響
    起時，伊就知道該手機就是己○○所有，因為己○○之手機音響很特別，己○○
    並告知被告還來手機，己○○向被告左褲子拿取手機時，被告以左手推開己○○
    ，轉向就跑，伊和己○○就開始追犯嫌，並高喊搶劫，老闆戊○○聽到後一起追
    犯嫌，並在台中市○○街三十一巷（警方所繪現場圖將三十一巷誤載為十三巷，
    故於警詢、偵查、原審相關資料及陳述均載為十三巷，應予更正）口，伊與己○○及戊○○合力逮捕犯嫌，並報警處理，當時被告跑到死巷見已逃不掉，就將手
    機丟在地上，路人及老闆及時趕到逮捕，之後被告就打老闆的頭，致老闆眼鏡損
    壞等語（詳見偵查卷第十五頁反面、十六頁正面、五七頁、原審卷第三五、三六
    頁）。另被害人戊○○亦於警詢、偵查、原審指述稱：伊當時在店內發現店裡小
    姐己○○在店外與嫌犯發生拉扯，之後店裡小姐己○○喊搶劫，伊馬上從櫃檯跳
    出來，參加圍捕嫌犯，追到大全街三十一巷口，是一個死巷，結果嫌犯跑出來，
    然後嫌犯將手機丟在地上，而己○○將手機撿起來，當時伊抓住嫌犯衣領，被告
    說到店內再談，他要反抗，就以手揮伊頭，伊眼鏡掉下來，鏡片破裂，伊額頭會
    痛，但沒有受傷，後來通知警方到達現場將嫌犯帶回所處理，事後伊去民生路某
    家眼鏡行修繕約花新台幣（下同）四百餘元等情綦詳（詳見偵查卷第十七頁反面
    、十八頁正面、五七頁反面、五八頁正面、原審卷第三七頁）。渠三人就案發之
    過程所為指證一致，並有己○○向警方領回前揭手機時所出具之贓物認領保管收
    據、被告將己○○之手機丟在巷口之照片附卷可稽（詳見偵查卷第二一、二三頁
    ），且被告亦自承有將掛在手機配件區之己○○之行動電話手機拿走，並將該手
    機放在褲子口袋內，及於己○○向其索回行動電話手機時跑離現場之情，堪認被
    害人己○○、戊○○、證人乙○○所為之指證係屬真實，而可採信。雖被害人己○○於警詢時陳稱被告前來辦理門號時是由乙○○接洽，惟其於原審又改稱係由
    伊負責接待（詳見原審卷第三五頁），且依被害人戊○○於本院調查時所陳當時
    被告、甲○○與己○○、乙○○之相關位置觀之（詳見本院卷第五八頁），被告
    與甲○○應由己○○負責接待；另證人乙○○於本院調查時亦證稱當時伊在替另
    一位男客介紹產品（詳見本院卷第七六頁），足證被告與甲○○確由被害人己○○負責接待，己○○於警詢所陳被告係由乙○○負責接洽一語應有所誤，附予敘
    明。
  (二)「國勤通訊行」店內有二座玻璃展示櫃展示行動電話手機產品，櫃子內側有拉門
    關著，兩座玻璃櫃中間有店員工作之通道，玻璃櫃後方牆壁有黑色四方網狀掛架
    ，掛滿耳機、皮套、車充、旅充等行動電話手機配件產品等情，業經本院到場勘
    驗屬實，記明筆錄並製有現場簡圖及照相之相片附卷可稽（詳見本院卷第五五、
    五八、六一、六二頁）。是從現場商品擺設位置觀之，已明顯可看出掛在配件區
    之己○○所有行動電話手機並非店內展示之商品；況己○○之行動電話手機尚有
    類似卡通人物之吊飾，亦經證人乙○○於本院調查時到庭證述屬實（詳見本院卷
    第七十八頁），猶不致被誤認該手機係店內展示之商品。被告未向店內服務人員
    詢問，任意拿取掛在配件區之己○○所有行動電話手機，取得後並將之放入自己
    褲子之左口袋內，又於己○○向之索取時，拒絕交還，旋即逃逸，其有竊取己○○所有行動電話手機之情甚明。
  (三)被告當日逃跑之路線係由店門口沿林森路往大全街方向逃跑，到路口時右轉大全
    街，再左轉大全街三十一巷，因發現該處係死巷，又折回大全街與大全街三十一
    巷口，將己○○之手機丟在地上，再左轉沿騎樓跑，嗣在大全街三十一之三號騎
    樓內被戊○○等所逮獲之情，復據戊○○於本院調查時指陳甚詳，經依戊○○所
    指之路線測量，被告自「國勤通訊行」逃離至林森路與大全街口之距離為一百公
    尺，再至大全街三十一巷巷口之距離為四十七點七公尺，自巷口跑至巷內之距離
    為十八公尺，自巷內跑回巷口之距離為十八公尺，亦經本院測量明確，有勘驗筆
    錄及現場簡圖在卷可稽（詳見本院卷第五十六、五九頁）。查被害人己○○、證
    人乙○○均為年輕女子（分別為六十三、七十年生），有渠二人之年籍資料在卷
    可稽，而被害人戊○○亦為一普通商人，且當時與其同來之甲○○尚在店內，亦
    經證人甲○○於警詢時供明在卷（詳見偵查卷第十九頁反面），如被告主觀上誤
    認該手機係店內展示之商品，而無竊取該手機之意思，則於服務人員己○○等向
    其索取手機時，理應當場解釋清楚，豈有隨即跑離現場，且於己○○等追逐達一
    百餘公尺之後，發現大全街三十一巷是死巷才折返路口將己○○所有行動電話手
    機丟在路口之理？被告辯稱伊跑了二、三步後即將行動電話手機放在地上云云，
    與事實不合，尚非可採。
  (四)被告又辯稱己○○向伊索取手機時，伊正在接聽案外人丙○○打來的電話云云。
    然查，被告所有0000000000號行動電話於九十年七月十四日十六時二
    十四分零九秒及十六時三十八分二十四秒有撥打丙○○使用以吳慧翎名義申請之
    0000000000號行動電話，而該0000000000號行動電話僅於
    當日十五時五十七分十三秒、十九時四十七分四十三秒有撥打被告所有上開行動
    電話二次之記錄，此有中華電信股份有限公司及東信電訊股份有限公司檢送該二
    電話之通聯明細表各一份在卷可稽（詳見本院卷第一二、一三、一○二、一○五
    頁）。另證人丙○○於本院調查時亦到庭證稱：「（丁○○要去國勤通訊行辦手
    機之後，一直到你到達國勤通訊行這段時間，你打幾通電話給丁○○，他打幾通
    電話給你？）我打第一通是問他到了沒，他說到了，後來他打給我，問我說辦門
    號不是只有要身分證嗎，現在為何還要一些資料？我告訴他那是因為辦門號有優
    惠，所以才要那些資料，後來我就到國勤通訊行了。我是用我女朋友吳慧翎00
    00000000的行動電話打給他的‧‧‧‧」、「（你打電話給被告的時候
    是幾點幾分？）我只知道是下午，詳細時間不記得」、「（你當天下午打電話給
    被告有沒有使用一般家用電話或是公用電話打給丁○○？）沒有，我都用行動電
    話」等語屬實（詳見本院卷第一一九頁）。是於被告所辯在當日十六時（或四十
    分）至遭逮捕之十六時五十分此段期間均未有接收自0000000000號號
    碼撥打之紀錄，則被告顯無可能在被害人己○○發覺所有前揭行動電話手機遭竊
    ，而向其索討之際，有實際接收友人丙○○行動電話之情，足見被害人己○○及
    證人乙○○均指、證稱被告佯裝接聽電話而步出門外一情堪予採信，被告辯稱：
    因為接聽電話不慎將己○○所有前揭行動電話手機放入口袋，而無竊盜故意，顯
    無可採。另證人乙○○於本院調查時先證稱：「（你沒有看到己○○的手機在被
    告手上的時候，被告是否有在接聽電話？）我發現被告要走出店門，我告訴己○○他的手機被被告拿走，我和己○○追出去，被告已經走出店門二、三步。我們
    跟他說請將手機還我們，這時被告才拿起他的電話來作講話的動作。我沒有聽到
    被告的手機聲響，但是我有看到他在講電話的動作，至於是真的講或是假的講我
    不知道」等語，嗣又證稱：「（你和己○○在店門口附近，向被告索回手機的時
    候，被告如何表示？）被告說他沒有拿，然後繼續講他的電話，講了約一、二分
    鐘，己○○伸手作勢要向被告拿電話，被告就把己○○的手撥開，但是並沒有導
    致己○○跌倒」等語（詳見本院卷第七九、八○頁）。依證人乙○○所證，被告
    在被害人己○○伸手作勢要向被告要拿電話之前，被告確有講電話（應係假裝講
    電話）之動作，且持續約一、二分鐘，是被害人己○○於原審所陳：伊向被告要
    手機之前，被告就已在講電話，伊跟被告要手機時，被告揮手表示他在講電話等
    語，並無齟齬不一之處，辯護意旨謂被害人己○○與證人乙○○證述內容相左，
    尚有誤會。辯護意旨又謂：國勤通訊行店面狹窄，僅約十餘坪，加上店內有二、
    三組客人，且店內置放音響，上班時間播放音樂，甚為吵雜，在店內通電話不易
    聽清楚，被告走出店外講電話應符合常情云云。惟查，國勤通訊行內雖有音響設
    備，惟位置在店內後側靠近廁所之角落，業經本院勘驗屬實，且被害人戊○○亦
    稱店內營業時間雖有播放音樂，但音量不致影響手機響聲及店內人員與客戶交談
    等語（詳見本院卷第五五頁反面）；另證人洪欣儀亦證稱音樂聲不可能太大聲，
    因為要讓人聽得到手機之聲音等語（詳見本院卷第八三頁）。是辯護意旨謂音響
    聲音影響手機通話云云，僅係臆測之詞，況被告當時並未接收來自證人丙○○之
    電話，已如前述，其走出店外，猶與所謂店內音樂聲響大小無涉，辯護意旨所認
    亦無可採。
  (五)至被告於竊盜犯行遭發覺後，經被害人己○○、戊○○及證人乙○○追捕，由被
    害人戊○○出面與被告抵抗，因為被告出手毆打被害人戊○○，雖戊○○未成傷
    ，但其所配戴之眼鏡因而掉落地面損壞等情，業據被害人己○○、戊○○及證人
    乙○○指證如前；而觀被告自林森路之「國勤通訊行」輾轉跑至前揭被捕之地點
    ，其間距離一百餘公尺，均經被害人己○○、戊○○及證人乙○○等人不捨地追
    捕，被告為避免逮捕而有刑責，勢必想盡辦法脫逃，以被告於原審自承身高一百
    八十公分，體重九十公斤（詳見原審卷第七八頁）之體格魁武，而被害人戊○○
    不若被告高頭大馬（詳見本院卷第六五頁上面照片中穿白色襯衫者），被告並非
    瘦弱毫無毆打被害人戊○○之可能。雖被害人己○○、戊○○及證人乙○○於警
    詢時均未提及戊○○遭被告毆打之事，而是在檢察官偵訊中，於檢察官訊以：「
    被告有無毆打你們三人？」時，被害人戊○○始指稱遭毆打，並直稱無驗傷單，
    但有將眼鏡打掉一語（詳見偵查卷第五八頁正面）。惟本案遭竊之被害人僅被害
    人己○○一人，於被害人己○○大喊遭搶劫後，被害人戊○○及證人乙○○始緊
    隨追趕，且被害人戊○○為「國勤通訊行」負責人，見其店內員工遭竊，勢必以
    追捕被告為優先，且被告經警帶回派出所以搶奪罪嫌詢問，在被害人戊○○身上
    並未受傷，誤以為被告該施強暴行為亦已包括於搶奪罪名內，而未特予敘述，亦
    屬人情之常，此觀被害人戊○○係於檢察官偵訊程序終了前由檢察官主動訊問下
    ，始為如上之回答一情可見一斑；而證人乙○○於本院調查時經選任辯護人詰問
    以：「如果被告當天有打到你們老闆，為何你們在警訊時都沒有提到？」時，亦
    答稱：「因為警員有問的問題，我們才回答，我們在警局約一小時，店內只有壹
    個小姐在急著想回去，我們在晚上十點才下班」等語（詳見本院卷第八五頁）亦
    明。足見被害人戊○○、己○○及證人乙○○自始無杜撰誣陷被告之犯意，被告
    辯稱其並未動手毆打被害人戊○○一情要無足取。另證人乙○○於原審證稱：被
    告跑到死巷，見已跑不掉，就將手機丟在地上，路人及老闆及時趕到逮捕，之後
    被告就打老闆的頭等語（詳見原審卷第三六頁）；另在本院調查時經選任辯護人
    詰問時亦稱：「（證人是否有看到國勤通訊行的老闆逮捕被告嗎？是從被告的正
    面或是背面逮捕？有沒有看到被告的衣服被你們老闆拉扯到脖子那裡？）我有看
    到。當時還有壹個路人幫我們抓，我們老闆正面抓著被告，路人抓著被告的手臂
    ，己○○和我都站在旁邊，因為我們怕被被告打到。老闆是有拉扯被告的領口這
    裡，但是衣服並沒有整個被扯到頸部」、「（路人抓住被告的手臂時，是抓住被
    告的雙手或是一支手？）乙○○答只抓住一手，不然被告又如何有另外一支手打
    到我們老闆」等語（詳見本院卷第八四頁）；另被害人戊○○於原審訊問時亦陳
    稱當時被告以手揮伊頭部，會痛但沒有受傷，後來是路人幫忙捉住被告等語（詳
    見原審卷第三七頁）。足見被告確係由被害人戊○○與另一不知姓名之路人合力
    逮捕，被害人戊○○嗣於本院調查時陳稱伊有央求路人幫忙，但是沒有人願意幫
    忙等語（詳見本院卷第四五頁），應係指其曾經央求路人幫忙之過程，該位協助
    逮捕被告之路人應非為戊○○所央求協助之路人，而係在見及被害人戊○○等追
    捕被告之情形下主動幫忙加入逮捕被告，被害人戊○○於本院所陳與實際上確有
    路人合力幫忙逮捕被告之情並不衝突。被告選任辯護人又聲請將被害人戊○○之
    眼鏡送請鑑定，以明在被害人未受傷之情形下如何將該眼鏡鏡片打到破裂，及詢
    問製作戊○○之員警有無看到戊○○之鏡片破裂。本院以被害人戊○○之眼鏡在
    其逮捕被告之過程中確有掉落地上，此為被告所不諱言（詳見原審卷第七九頁、
    本院卷第四六頁），該眼鏡既然掉落地上自極易造成損壞，且被害人戊○○所戴
    之眼鏡僅係鏡片有裂痕，鏡片則未破掉，亦據其於本院調查時陳明在卷（詳見本
    院卷第四五頁）。本院認無對此已明確之事實再送請鑑定之必要；又被害人之眼
    鏡鏡片僅有裂痕並非破掉散落而不存在，則縱負責詢問之員警對此未注意及之，
    亦屬情理之常；況被害人戊○○於本院陳稱伊有數支眼鏡可以替換，故在做完筆
    錄之後才去更換鏡片（詳見本院卷第四七頁），則若其於前往警局時戴另支完好
    之眼鏡，詢問筆錄之員警當無由發現其眼鏡有何異常之處，是以本院認亦無傳喚
    製作被害人戊○○筆錄之員警到庭調查當時所見被害人所戴眼鏡有無破裂之必要
    。再辯護意旨謂證人丙○○證稱並未看到戊○○眼鏡有破裂云云，經查證人丙○○於本院調查時係稱：「當時我看到老闆時，印象中他應該有戴眼鏡，我沒有特
    別注意到他的眼鏡」，辯護意旨將此內容解讀為如上之辯護意旨，亦有誤會。
　(六)末按：「刑法第三百二十九條所謂當場，固不以實施竊盜或搶奪者尚未離去現場
    為限，即已離盜所而尚在他人跟蹤追躡中者，仍不失為當場。惟於竊盜或搶奪者
    離去盜所後，行至中途始被撞遇，則該中途，不得謂為當場，此時如因彼此爭執
    ，犯人予以抵抗，實施強暴或脅迫，除可另成其他罪名外，不生以強盜論之問題
    」（最高法院二十八年上字第一九八四號判例參照）。本案被告於「國勤通訊行
    」竊盜得手後，因被害人己○○向其索回行動電話手機而逃離竊盜現場，然己○○、乙○○、戊○○始終在後追捕被告，已如前述，而被告跑到大全街三十一巷
    底時，己○○剛好到巷口，被告將手機丟出後沿著騎樓離開，己○○仍緊追被告
    ，此時被害人戊○○就過來抓被告等情，業經己○○於原審陳明（詳原審卷第三
    四頁）；另證人乙○○於本院調查時亦證稱：「己○○跑的比較快，我跑的比較
    慢，我到林森路轉大全街約距三十一巷口一半的距離時，我看到被告從三十一巷
    的巷子裡跑出來，他看到我們時又往反方向跑」等語（詳見本院卷第八四頁），
    足見在追捕被告之過程中，因速度之快慢，被害人己○○跑在最前面，其次為證
    人乙○○，最慢者為被害人戊○○，然被告則始終在渠三人之追躡中，則屬無疑
    。被害人戊○○於本院勘驗時陳稱：被告後來往三十一巷跑時伊就沒有看到他了
    ，後來被告又折回來時被伊看到才被抓到等語（詳見本院卷第五一頁），係因被
    害人戊○○跑最慢，僅見被告往三十一巷跑去，其後至被告折返時才又見到被告
    ，然此尚無礙於被告始終在渠等三人追躡之中而為「當場」之認定，辯護意旨謂
    上開情形應非所謂之「當場」可言，被告所為不應成立準強盜罪，尚有誤解。事
    證已臻明確，被告所辯要係事後卸責之詞，委無足取，其犯行堪以認定，自應依
    法論科。
二、被告竊取被害人己○○之行動電話手機得手後，經己○○、乙○○、戊○○自後
    追捕，被告謂脫免逮捕，竟對追捕之人戊○○施加強暴，核其所為係犯刑法第三
    百二十九條之準強盜罪，應依修正前刑法第三百二十八條第一項之規定處斷。查
    ，被告在取得前揭行動電話手機時並非使用強暴、脅迫、藥劑、催眠術或他法，
    至使被害人己○○不能抗拒而取得之，公訴人認被告涉犯刑法第三百二十八條第
    三項（亦係第四項之誤）、第一項強盜未遂罪嫌，容有誤會，起訴法條應予變更
    。被告行為後，刑法第三百二十八條於九十一年一月三十日經修正公佈，同年二
    月一日生效，被告所犯刑法第三百二十九條準強盜罪，該法條於刑法九十一年一
    月三十日修正公佈時，形式上固未修正，惟因以「強盜論」結果，仍需就所適用
    之強盜罪法條即修正前後之刑法第三百二十八條第一項之罪刑予以比較何者為有
    利於被告，茲比較修正前後之該法條刑度，修正前之法定刑度為「三年以上十年
    以下有期徒刑」，修正後為「五年以上有期徒刑」，顯然修正前之刑法第三百二
    十八條第一項規定較有利於被告，依刑法第二條第一項但書規定，自應適用有利
    於被告之修正前刑法第三百二十八條第一項規定予以處斷。又被告前因傷害案件
    ，經原審法院於八十八年間判處有期徒刑三月確定，於八十八年七月三十一日易
    科罰金執行完畢之事實，有台灣台中地方法院檢察署刑案資料查註紀錄表及台灣
    高等法院被告全國前案紀錄表各一紙在卷可按，其於刑之執行完畢後五年以內再
    犯本件有期徒刑以上之罪，為累犯，應依刑法第四十七條規定加重其刑。原判決
    認被告犯罪事證明確，予以論罪科刑，固非無見，惟原判決將大全街三十一巷誤
    載為大全街十三巷，已有未洽；另準強盜罪本含有竊盜罪之構成要件，原判決認
    被告所為分別構成刑法第三百二十條第一項之竊盜罪及刑法第三百二十九條之準
    強盜罪，而應分論併罰，所持法律見解尚有未當。被告上訴意旨仍執陳詞否認犯
    行，據以指摘原判決不當，固無理由，惟原判決既有上述可議之處，即屬無可維
    持，自應由本院將原判決撤銷改判。爰審酌被告犯罪之動機、目的、手段、前有
    過失傷害、違反麻醉藥品管理條例等前科紀錄，有台灣台中地方法院檢察署刑案
    資料查註紀錄表可稽，其年富力強，不知循規蹈矩謀生，犯後復未能坦認犯行，
    未見悔悟之意，且尚未與被害人和解，賠償損害等一切情狀，量處如主文第二項
    所示之刑，以示懲儆。
三、公訴人雖將被告姓名誤繕為「陳隆」，然被告於警詢及檢察官初訊時均以「丁○○」姓名應訊，且案發後及實際到場者均為本案被告丁○○，為被告所直承，
    且有卷附相片可證，公訴人顯係誤繕被告姓名，然其起訴對象仍為本案被告，茲
    將被告姓名予以更正，特予敘明。
據上論結，應依刑事訴訟法第三百六十九條第一項前段、第三百六十四條、第二百九
十九條第一項前段、第三百條，刑法第二條第一項但書、第三百二十九條、修正前刑
法第三百二十八條第一項、刑法第四十七條，判決如主文。
本案經檢察官庚○○到庭執行職務。
中      華      民      國　    九十一     年     八      月   二十二 　日
                                臺灣高等法院臺中分院刑事第四庭
                                      審判長法  官　洪　耀　宗
                                            法　官　劉　登　俊
                                            法　官  江　德　千
右正本證明與原本無異。
如不服本判決應於收受送達後十日內向本院提出上訴書狀，其未敘述上訴之理由者並
得於提起上訴後十日內向本院補提理由書（均須按他造當事人之人數附繕本）。
                                            書記官  吳　麗　琴
中    華      民      國　    九十一     年     八      月   二十三 　日
【附錄論罪科刑法條】
刑法第三百二十九條：
竊盜或搶奪，因防護贓物，脫免逮捕或湮滅罪證，而當場施以強暴脅迫者，以強盜論
。
修正前刑法第三百二十八條第一項：
意圖為自己或第三人不法之所有，以強暴、脅迫、藥劑、催眠術或他法，至使不能抗
拒，而取他人之物或使其交付者，為強盜罪，處三年以上十年以下有期徒刑。
                                                                        Ｒ
